【裁判字號】    98,交聲,138
【裁判日期】    980213
【裁判案由】    聲明異議
【裁判全文】
臺灣臺中地方法院交通事件裁定         98年度交聲字第138號
原處分機關  交通部公路總局臺中區監理所臺中市監理站
異  議  人
即受處分人  甲○○
上列受處分人因違反道路交通管理處罰條例案件，對於交通部公
路總局臺中區監理所臺中市監理站民國九十七年十二月二十二日
所為之裁決（裁監稽違字第裁六一─ＧＥ0000000號裁決
書），聲明異議，本院裁定如下：
    主    文
異議駁回。
    理    由
一、原處分機關略以：異議人即受處分人甲○○（下稱受處分人
    ）騎乘車號ＨＧ三－九一二號重型機車，於民國九十七年八
    月十四日八時五十分許，行經臺中市○○路、永春東七路口
    處時，因「闖紅燈（永春東七路左轉公益路）」之違規，為
    臺中市警察局第四分局警備隊員警以中市警交字第ＧＥ00
    00000號舉發違反道路交通管理事件通知單當場開單舉
    發。嗣受處分人未於期限內到案，原處分機關遂於九十七年
    十二月二十二日以裁監稽違字第裁六一─ＧＥ000000
    0號裁決書，依道路交通管理處罰條例第五十三條第一項規
    定，裁處受處分人罰鍰新臺幣（下同）四千五百元，並依同
    條例第六十三條第一項第三款記違規點數三點，逾期則依裁
    決書處罰主文規定裁處，於法並無不合等語。
二、受處分人聲明異議意旨略以：受處分人於九十七年八月十四
    日八時五十分駕駛車號ＨＧ三－九一二號之光陽廠牌重型機
    車，行駛於臺中市○○路有燈光號誌管制之交叉路口時，因
    闖紅燈致遭裁決應處一千八百元罰鍰。受處分人因故未到案
    ，嗣原處分機關竟在未曾通知受處分人之情狀下，逕行處罰
    至最高罰鍰四千五百元。查，交通罰鍰為累加制，原處分機
    關應於受處分人未到案日期以後，主動通知受處分人繳交罰
    鍰。乃非率爾罰至最高罰鍰金額之後才通知受處分人繳納，
    致受處分人權利受有損害。因之，原處分機關之處分行為明
    顯有疏失，其所為之處分顯有違誤，爰依法聲明異議請求撤
    銷原處分等語。
三、按汽車駕駛人，行經有燈光號誌管制之交岔路口闖紅燈者，
    處新臺幣一千八百元以上五千四百元以下罰鍰；前項紅燈右
    轉行為者，處新臺幣六百元以上一千八百元以下罰鍰，並記
    違規點數三點，道路交通管理處罰條例第五十三條第一、二
    項，第六十三條第一項第三款分別定有明文。又行為人有違
    反道路交通管理處罰條例之情形者，應填製舉發違反道路交
    通管理事件通知單，當場舉發者，應填記駕駛人或行為人姓
    名、性別、出生年月日、地址、車牌號碼、車輛種類。被查
    獲之駕駛人或行為人為受處分人時，應於填記通知單後將通
    知聯交付該駕駛人或行為人簽名或蓋章收受之。復按填製通
    知單，應到案日期應距舉發日十五日，違反道路交通管理事
    件統一裁罰基準及處理細則第十一條第一項第一款前段、第
    十五條前段分別定有明文。再按違反道路交通管理事件行為
    人，未依規定自動繳納罰鍰，或未依規定到案聽候裁決，處
    罰機關應依基準表於舉發違反道路交通管理事件通知單送達
    且逾越應到案期限六十日後之三個月內，逕行裁決之，此有
    違反道路交通管理事件統一裁罰基準及處理細則第四十四條
    第一項亦有明文。
四、經查：
（一）本件受處分人於九十七年八月十四日八時五十分許，騎乘
      車號ＨＧ三－九一二號重型機車，在臺中市○○路、永春
      東七路口處，有「闖紅燈（永春東七路左轉公益路）」之
      違規行為，業據受處分人於聲明異議狀所是認，並有臺中
      市警察局中市警交字第ＧＥ0000000號舉發違反道
      路交通管理事件通知單（下稱舉發通知單）通知聯及移送
      聯各一紙在卷可稽，是受處分人有前揭違反道路交通管理
      處罰條例之違規行為至為明確。又本件係當場舉發之違規
      案件，違規日期為九十七年八月十四日，舉發員警同時掣
      開前揭舉發通知單，其上清楚填載駕駛人、性別、地址、
      出生年月日、身分證統一編號、車牌號碼、車輛種類、車
      主姓名、車主地址等資料，且記明應到案日期為「九十七
      年八月二十九日前」，並由受處分人當場簽名收受等情，
      有卷附之上開舉發通知單移送聯可稽，是本件舉發程序，
      經核尚無不合。
（二）受處分人雖以上開情詞置辯，惟依前述說明，受處分人未
      依規定自動繳納罰鍰，或未依規定到案聽候裁決，處罰機
      關應依基準表於舉發違反道路交通管理事件通知單送達且
      逾越應到案期限六十日後之三個月內，逕行裁決之，是處
      罰機關於上開情形既應逕行裁決之，自無須於受處分人逾
      越應到案期限後再為通知受處分人繳納罰鍰之必要，且按
      「違反道路交通管理事件，行為人認為舉發之事實與違規
      情形相符者，得於接獲通知單後，親自或委託他人持該通
      知單，不經裁決向指定之處所，逕依裁罰基準執行並繳納
      罰鍰結案；前項違反道路交通管理事件，未暫代保管物件
      或吊扣駕照、牌照處分者，行為人得以郵寄匯票、郵局與
      公路監理電腦系統連線即時銷案、郵政劃撥、金融卡、信
      用卡轉帳、電話語音轉帳或向經委託代收罰鍰之金融機構
      繳納罰鍰、或向其他經管轄機關委託辦理收繳罰鍰之機構
      ，繳納罰鍰結案」，違反道路交通管理事件統一裁罰基準
      及處理細則第四十八條定有明文，故本件受處分人自可以
      郵寄匯票、郵政劃撥、信用卡轉帳、電話語音轉帳或向經
      委託辦理收繳罰鍰之金融機構繳納罰鍰結案。觀之本件舉
      發通知單之記載，受處分人前開違規行為，係經員警攔停
      舉發，當場製作舉發通知單交付受處分人簽收等情，有卷
      附之舉發通知單移送聯影本可憑，已如前述，再觀以該通
      知單上左上角係勾選「得採網際網路、語音轉帳、郵繳或
      向委託代收之機構繳納罰鍰」之選項，足見受處分人已親
      自簽收該舉發通知單，並就應到案日期已有認知，且可不
      待裁決，自行依舉發通知單上記載之繳款方式繳納罰款結
      案，受處分人捨此不為，亦未於舉發通知單上所載之應到
      案期限內至應到案處所聽候裁決，致遭原處分機關以其逾
      越應到案期限六十日以上，而依違反道路交通管理事件統
      一裁罰標準表規定，裁處最高罰鍰，原處分機關裁決並無
      違法，甚為明確。
五、綜上所述，足認本件受處分人確有騎乘前揭重型機車，於上
    開時、地「闖紅燈」之違規事實，其辯稱原處分機關應於其
    逾越應到案日期後再為通知繳納等語，並無足取。從而，原
    處分機關依道路交通管理處罰條例第五十三條第一項、第六
    十三條第一項第三款及違反道路交通管理事件統一裁罰基準
    表之規定，裁處受處分人罰鍰四千五百元，並記違規點數三
    點，並無違誤，本件異議為無理由，應予駁回。
據上論斷，應依道路交通管理處罰條例第八十七條第二項，道路
交通案件處理辦法第十九條規定，裁定如主文。
中    華    民    國    98    年    2     月    13    日
                  交通法庭  法  官  林慶郎
上正本證明與原本無異。
如不服本裁定，應於收受送達後5日內向本院提出抗告狀。（應
附繕本）
                            書記官  廖春玉
中    華    民    國    98    年    2    月    13    日


司法院資訊處製作；財團法人民間司法改革基金會備份。
